臺灣高等法院刑事判決　　　　　　　　　　　　　九十一年度上易字第一九五五號
　　上　訴　人　臺灣士林地方法院檢察署檢察官
　　上　訴　人
　　即　被　告　乙○○
右上訴人因被告傷害案件，不服臺灣士林地方法院九十一年度易字第十六號，中華民
國九十一年五月八日第一審判決（起訴案號：臺灣士林地方法院檢察署九十年度偵緝
字第六一二號）提起上訴，本院判決如左：
    主  文
原判決撤銷。
乙○○傷害人之身體，處有期徒刑捌月。
    事  實
一、乙○○是建明汽車客運股份有限公司的大客車司機，於民國九十年五月十三日上
    午九點五十分左右，駕駛車號ＡＦ─六七二號營業用大客車，原訂路線係由新竹
    監理站沿國道一號高速公路經松江交流道往台北市區方向行駛。嗣車快到達重慶
    北路交流道時，因故未依規定路線，臨時改由重慶北路交流道下高速公路，同日
    上午十點五十五分左右，當車開到台北市大同區○○○路三十四號前的時候，剛
    好為坐於他後方第三排的乘客甲○○發現路線變更而起身側坐於扶手處詢問時，
    雙方因生口角爭執，引起乙○○不滿，渠竟基於傷害甲○○的犯意，故意緊急煞
    車，致甲○○因重心不穩而往前衝向駕駛座前方（起訴書及原判決均誤為駕駛座
    後方）的擋風玻璃，致甲○○受有左側股骨頸骨折、左側髖部血腫等傷害。
二、案經被害人甲○○訴由臺北市政府警察局大同分局移送臺灣士林地方法院檢察署
    檢察官偵查起訴。
    理  由
一、訊據被告乙○○坦承於前述時、地與甲○○爭吵，踩煞車致被害人甲○○受傷等
    情不諱，然矢口否認故意煞車傷害甲○○，辯稱：當時伊跟告訴人爭吵，：：伊
    也不曉得講的話會讓告訴人產生這麼大的反感，當時要踩煞車時，是因為一邊開
    車，一邊爭吵，車子偏到對方的車道，那時才踩煞車云云。
二、經查前述被告故意煞車使甲○○受傷的事實，業經被害人甲○○於警訊、偵查及
    審理中指述綦詳，並有長庚紀念醫院診斷證明書乙紙、交通事故調查表六張及現
    場照片二張附卷可稽。另卷附被告九十年五月十三日於馬偕醫院所作的台北市政
    府警察局交通事故談話紀錄表，也載有被告承認因該乘客一直在吵鬧，即踩一下
    煞車，看她會不會不繼續吵，當他煞車時，該乘客即因重心不穩而往前駕駛座和
    擋風玻璃撞擊，肇事後該乘客即稱受傷要馬上送醫院等語；又於偵查中也承認是
    氣不過，想煞車讓她碰撞一下，讓她不再爭吵，沒想到這麼嚴重，想煞車警告她
    （見九十年度偵緝字第六一二號九十年十月三日訊問筆錄）；另被告於原審審理
    時也承認偵查筆錄實在，當時甲○○是側坐，有想煞車警告她。綜上所述，被告
    前開辯解，顯係卸責之詞，不足採信。事證明確，被告犯行足以認定。
二、核被告所為，係犯刑法第二百七十七條第一項之傷害罪。原審據以論罪科刑，固
    無不當，惟查被告為一職業大客車之駕駛，偶不順遂其心，竟以緊急煞車之方式
    ，傷害告訴人，致甲○○受有左側股骨頸骨折、左側髖部血腫等嚴重傷害，已如
    前述，事後復置之不理，且未與被害人和解，態度不佳，且甲○○係因重心不穩
    而往前衝向駕駛座前方的擋風玻璃，原判決認定係往前衝向駕駛座後方的擋風玻
    璃，即有未當，被告上訴指摘原判決不當，雖無理由，然公訴人上訴指摘原判決
    量刑過輕，尚非無理由，且原判決亦有前開可議之處，自應由本院予以撤銷改判
    。爰審酌被告之品行、犯犯罪之動機、目的、手段、犯罪時所受之刺激、被害人
    所受傷害程度及被告犯罪後之態度等一切情狀，量處如主文第二項所示之刑。
據上論斷，應依刑事訴訟法第三百六十九條第一項前段、第三百六十四條、第二百九
十九條第一項前段，刑法第二百七十七條第一項，罰金罰鍰提高標準條例第一條前段
，判決如主文。
本案經檢察官郭啟東到庭執行職務。
中    華    民    國    九十一  年    八      月      二十六            日
                              臺灣高等法院刑事第二十一庭
                                  審判長法  官  葉  騰  瑞
                                        法  官  黃  國  忠
                                        法  官  江  國  華
右正本證明與原本無異。
不得上訴。
                                        書記官  吳  碧  玲
中      華      民      國     九十一   年      八      月    二十八    日
刑法第二百七十七條第一項
傷害人之身體或健康者，處三年以下有期徒刑、拘役或一千元以下罰金。
